臺灣板橋地方法院刑事判決　　　　　　　94年度易字第1256號
公　訴　人　臺灣板橋地方法院檢察署檢察官
被　　　告　甲○○
義務辯護人　江肇欽律師
上列被告因竊盜案件，經檢察官聲請簡易判決處刑（94年度速偵
字第1305號），本院審理結果，認為不得以簡易判決處刑，改依
通常程序審理，本院判決如下：
    主  文
甲○○攜帶兇器竊盜，累犯，處有期徒刑捌月。
扣案西瓜刀壹把沒收。
    事實
一、甲○○曾於民國九十二年三月二十一日因公共危險等案件，
    由本院以九十一年度交訴字第一二一號判處有期徒刑十月，
    九十二年五月十二日判決確定，並於九十三年三月三十一日
    縮刑期滿執行完畢，猶不知悔改。甲○○於九十四年九月十
    八日中午十二時許，在台北縣新莊市○○路○段三十三巷口
    ，趁乙○○駕駛之自小貨車車門未上鎖停於路邊，而不注意
    之際，竟意圖為自己不法所有，持其所有客觀上得為兇器之
    西瓜刀一把，竊取乙○○所有置於車內之皮包一只，得手後
    ，行至附近之公園，於公園內翻查該皮包財物之際，因乙○
    ○發覺皮包被竊，四下張望，而為乙○○發現，當場於該公
    園查獲甲○○，報警處理，並扣得西瓜刀一把。
二、案經臺北縣政府警察局新莊分局報請臺灣板橋地方法院檢察
    署檢察官偵查後聲請簡易判決處刑，本院審理後，改依通常
    程序審理。
    理  由
一、上揭犯罪事實，業據被告甲○○於本院審理時坦承不諱，核
    與證人乙○○於本院審理時證述之情節相符，且有被告所有
    供犯罪用之西瓜刀一把扣案可資佐證，及贓物認領保管單一
    紙附卷可稽，被告自白與事實相符，本件事證明確，被告犯
    行堪以認定。
二、按扣案之西瓜刀一把為鋼質利器，客觀上具有危險性，足以
    傷害人之身體，為兇器之一種，被告意圖為自己不法之所有
    ，持上揭兇器竊取被害人之財物，核其所為，係犯刑法第三
    百二十一條第一項第三款之加重竊盜罪。公訴人於審理中雖
    變更起訴法條為刑法第三百二十九條、第三百三十條第一項
    之加重準強盜罪。惟查：「刑法第三百二十九條之強暴脅迫
    ，以當場實施者為限，如在脫離犯罪場所或追捕者之視線以
    後，基於別種事實而實施時，則雖亦在防護贓物或脫免逮捕
    ，亦不過為另犯他罪之原因，於前之竊盜或搶奪行為無關，
    自不能適用該條以強盜論」、「刑法第三百二十九條所謂當
    場，固不以實施竊盜或搶奪者尚未離去現場為限，即已離盜
    所而尚在他人跟蹤追躡中者，仍不失為當場。惟於竊盜或搶
    奪者離去盜所後，行至中途始被撞遇，則該中途，不得謂為
    當場，此時如因彼此爭執，犯人予以抵抗，實施強暴或脅迫
    ，除可另成其他罪名外，不生以強盜論之問題」，最高法院
    分別著有二十八年非字第四十三號以及二十八年上字第一九
    八四號判例，並有八十一年度台上字第二三三八號判決可資
    參照。本案被告於竊得皮包一只後，行至現場對面之公園內
    翻查皮包內之財物，始為被害人乙○○發覺財物被竊，被告
    於竊得財物後行至公園前，被害人乙○○均尚未發覺被竊之
    事實，業據被害人乙○○於本院審理時證述在卷（見本院九
    十四年十一月十七日審理筆錄），則被告竊盜得手後，既尚
    未進入逮捕者之視線，即非屬當場，被告嗣後縱有於他處實
    施強暴或脅迫，除可另成立他罪名外，自不構成準強盜罪。
    因公訴人所述之基本社會事實即竊盜之基本社會事實仍屬相
    同，自得依刑事訴訟法第三百條規定，變更檢察官論告之法
    條予以審判。被告前有事實欄所載之犯罪、科刑及徒刑之執
    行情形，有台灣高等法院被告前案紀錄表一件附卷可稽，其
    於有期徒刑執行完畢後，五年內再犯有期徒刑以上之本罪，
    為累犯，應依法加重其刑。爰審酌被告犯罪之動機、目的、
    手段、所生危害、所得利益、其品行智識程度、犯罪後態度
    等一切情狀，量處如主文所示之刑，以資懲儆。扣案之西瓜
    刀一把，為供犯罪所用之物，且屬被告所有，已據其於審理
    時供明在卷，應依法宣告沒收。
據上論斷，應依刑事訴訟法第四百五十二條、第二百九十九條第
一項前段、第三百條，刑法第三百二十一條第一項第三款、第四
十七條、第三十八條第一項第二款，判決如主文。
本案經檢察官陳鴻濤到庭執行職務。
中　　華　　民　　國　　94　　年　　12　　月　　8 　　日
                  刑事第七庭    審判長法　官   胡堅勤
                                      法  官   李君豪
                                      法  官   王瑜玲
以上正本證明與原本無異。
如不服本判決應於送達後10日內向本院提出上訴狀。
                                      書記官　 吳詩琳
中　　華　　民　　國　　94　　年　　12　　月　　8 　　日
附錄本案論罪科刑法條全文：
刑法第321條第1項第2、3款
犯竊盜罪而有左列情形之一者，處6月以上、5年以下有期徒刑：
  二、毀越門扇、牆垣或其他安全設備而犯之者。
  三、攜帶兇器而犯之者。
